臺灣高等法院刑事判決　　　　　　　　96年度上訴字第1878號
上　訴　人
即　被　告　　甲○○
　　　　　　　　　　　　巷8號.
指定辯護人　　本院公設辯護人周君穎
上列上訴人因違反槍砲彈藥刀械管制條例案件，不服臺灣新竹地
方法院九十五年度訴字第七０八號，中華民國九十六年三月廿九
日第一審判決（起訴案號：臺灣新竹地方法院檢察署九十五年度
偵字第四九三三號），提起上訴，本院判決如下：
    主  文
上訴駁回。
    理  由
一、本案經本院審理結果，認第一審以上訴人即被告甲○○持有
    槍、彈及槍管一行為，同時涉犯槍砲彈藥刀械管制條例第八
    條第四項、第十二條第四項及第十三條第四項之未經許可持
    有改造手槍、子彈及槍砲主要組成零件三罪，而從一重之持
    有改造手槍罪處斷，並以其雖素行良好，然持有三枝改造槍
    枝及八十二顆子彈，數量非微，其既自承為自保，則對他人
    生命、身體、安全威脅甚巨，及犯後自白犯行，態度良好等
    情狀，量處有期徒刑四年，認事用法及量刑均無不當，應予
    維持，並引用第一審判決書記載之事實、證據及理由（如附
    件）。
二、上訴人即被告以家裡須其幫忙照顧為由，上訴請求輕判，然
    本案從一重之槍砲彈藥刀械管制條例第八條第四項，即係三
    年以上十年以下有期徒刑之案件，原審業已審酌被告素行、
    本案犯罪持有動機、數量、對社會危害、犯後態度等，量處
    有期徒刑四年，尚未達中度刑，其量刑非重，且三年以上之
    之罪，終須入監服刑，勢必無法照料家庭，是被告以須照料
    家庭為由，請求輕判，乃無理由，應予駁回。
三、據上論斷，應依刑事訴訟法第三百六十八條、第三百七十三
    條，判決如主文。
本案經檢察官林秀濤到庭執行職務。
中　　華　　民　　國　 九十六 　年 　六 　月 　廿一 　日
　　　　　　　　　刑事第六庭審判長法　官  林堭儀
　　　　　　　　　　　　　　　    法　官  莊謙崇
　　　　　　　 　 　　　　　　　　法　官  陳玉雲
以上正本證明與原本無異。
如不服本判決，應於收受送達後十日內向本院提出上訴書狀，其
未敘述上訴之理由者並得於提起上訴後十日內向本院補提理由書
（均須按他造當事人之人數附繕本）。
                                  書記官  陳思云
中　　華　　民　　國　　96　　年　　6 　　月　　21　　日
臺灣新竹地方法院刑事判決　　　　　　　 95年度訴字第708號
公  訴  人　臺灣新竹地方法院檢察署檢察官
被　　　告　甲○○　男　31歲（民國○○年○月○○日生）
　　　　　　　　　　身分證統一編號：Ｚ000000000號
　　　　　　　　　　住新竹縣新埔鎮○○里○○路○段589巷8
　　　　　　　　　　號(在押)
選任辯護人　魏順華律師
          　羅秉成律師
          　曾能煜律師
上列被告因違反槍砲彈藥刀械管制條例案件，經檢察官提起公訴
（95年度偵字第4933號），本院判決如下 ：
    主  文
甲○○未經許可，持有可發射子彈具有殺傷力之改造手槍，處有
期徒刑肆年，併科罰金新臺幣壹拾伍萬元，罰金如易服勞役，以
新臺幣壹仟元折算壹日。扣案仿ＢＥＲＥＴＴＡ廠９２ＦＳ型半
自動手槍製造之槍枝換裝土造金屬槍管改造而成之改造手槍貳枝
（槍枝管制編號：0000000000號、00000000
00號）、仿ＢＥＲＥＴＴＡ廠８４型半自動手槍製造之槍枝換
裝土造金屬槍管改造而成之改造手槍壹枝（槍枝管制編號：00
00000000號）、土造金屬槍管壹枝，均沒收之。
    犯罪事實
一、甲○○明知可發射金屬或子彈具有殺傷力之改造手槍、改造
    子彈及槍砲主要組成零件為槍砲彈藥刀械管制條例所管制之
    物品，未經中央主管機關內政部許可不得無故持有，竟基於
    非法持有具有殺傷力改造手槍、改造子彈及槍枝主要組成零
    件之犯意，於民國92年之某不詳時間，為求防身且基於好奇
    ，在桃園縣中華映管股份有限公司楊梅廠附近之小廟內，向
    真實姓名年籍不詳，綽號「叔叔」之成年男子，以新臺幣（
    下同）12萬元之代價，購買仿BERETTA廠92FS型半自動手槍
    製造之槍枝換裝土造金屬槍管改造而成之改造手槍2枝（槍
    枝管制編號：0000000000號、0000000000號）、仿BERETT A
    廠84型半自動手槍製造之槍枝換裝土造金屬槍管改造而成之
    改造手槍1枝（槍枝管制編號：0000000000號）、土造子彈
    82顆及土造金屬槍管，而無故持有上開具殺傷力之槍枝、子
    彈及槍枝主要組成零件。嗣為警接獲線報，於95年8月26 日
    下午4時許，在新竹市○○路83巷口前，在甲○○所駕駛之
    車牌號碼L9-0589號自用小客車內查獲，並扣得前開改造手
    槍3枝、土造子彈87顆（其中4顆，可擊發，惟其發射動能不
    足，另1顆無法擊發，均認無殺傷力）、土造金屬槍管1枝等
    物，另起出已擊發殘餘之金屬彈殼30顆、槍械零件1批、擦
    槍工具1批、耳罩1個、裝置彈匣槍枝零件包裝袋2個，始查
    悉上情。
二、案經桃園縣政府警察局報告臺灣新竹地方法院檢察署檢察官
    偵查起訴。
    理  由
一、訊據被告甲○○對於上揭持有改造手槍3 枝、改造子彈82顆
    及土造金屬槍管1 枝之犯罪事實，迭於警詢、偵查、本院準
    備及審理程序時坦承不諱，其稱：伊於92年間，曾在中華映
    管股份有限公司楊梅廠之無塵室工作，有1 名年紀大他20幾
    歲、綽號「叔叔」之成年男子稱如擁有槍彈，即可防身，他
    因一時好奇而以12萬元的代價，在中華映管股份有限公司楊
    梅廠附近的廟內向其購買，買來之後，就一直放在新竹縣新
    埔鎮○○里○○路○段589巷8號的家中，95年8月26日查獲前
    1、2日，才將前開為警查獲之槍、彈、土造金屬槍彈及其餘
    物品放置在伊女友所有之L9-0589 號自小客車上等語（見偵
    查卷第12．13、九至十一、四四、四五、六五、六六頁，本
    院卷第二八、七十至七二頁），次查：
（一）本案另據證人何智偉於警詢、偵查中證稱：為警所查獲之
      槍彈、土造金屬槍管及其餘物品，均為被告甲○○所有之
      物，但實際的數量、詳細的物品為何？他不是很清楚，為
      警查獲時即95年8 月26日當天，他不知道被告甲○○有隨
      車攜帶槍彈等物品，他只是要與被告甲○○一起去工作等
      語明確（見偵查卷第22、23、52頁），另有桃園縣政府警
      察局刑警隊九十五年八月二十六日搜索扣押筆錄、扣押物
      品目錄表、扣押物品收據各1 份及現場採證及扣案物照片
      12 張附卷可參（見偵查卷第33至42頁），另有改造手槍3
      枝、土造子彈87顆、土造金屬槍管1枝扣案可佐。
（二）此外：
  １、扣案之改造手槍3 枝，經送驗結果，其中2枝係仿BERETTA
      廠92FS型半自動手槍製造之槍枝換裝土造金屬槍管改造而
      成之改造手槍（槍枝管制編號：0000000000號、00000000
      00號）、另1枝係仿BERETTA廠84型半自動手槍製造之槍枝
      換裝土造金屬槍管改造而成之改造手槍1 枝（槍枝管制編
      號：0000000000號），均係換裝土造金屬槍管而之改造手
      槍，機械性能良好，可擊發適用之子彈，均認具有殺傷力
      ，有內政部警政署刑事警察局95年9月6日刑鑑字第095012
      7922號槍彈鑑定書1 份附卷可參【見偵查卷第71頁，鑑定
      結果（一）、（二）、（三）】。
　２、又扣案之改造子彈87顆，經送驗後，認均係具直徑約8 mm
      或9mm之土造金屬彈頭，經全數試射結果，其中4顆，可擊
      發，惟其發射動能不足，另1 顆無法擊發，均認無殺傷力
      ，其餘82顆，均可擊發，具有殺傷力，有前開刑鑑字第09
      50127922號槍彈鑑定書【鑑驗結果（四）】、內政部警政
      署刑事警察局96年2 月15日刑鑑字第0960019758號函（見
      本院卷第97頁）。
　３、另為警查扣之土造金屬槍管1 枝，經送鑑定結果，認屬86
      年11月24日臺（86）內警字第8670683 號公告之槍砲彈藥
      主要組成零件一情，則有內政部95年12月18日內授警字第
      0950871858號函1份附卷可考（見本院卷第66頁）。
（三）綜上所述，堪認被告甲○○上揭自白應與事實相符，本件
      事證明確，被告未經許可，持有改造槍枝、子彈及槍枝主
      要組成零件之犯行已可認定。
二、論罪科刑所應適用之法條部分：
（一）按槍砲彈藥刀械管制條例雖於94年1 月26日修正公布施行
      ，另刑法業於94年2月2日經總統以華總一義字第09400014
      901 號令修正公布，並於95年7月1日施行。惟按未經許可
      持有槍砲、彈藥、刀械等罪，其持有之繼續，為行為之繼
      續，並非狀態之繼續，故一經持有，其犯罪即告成立，但
      其完結，須繼續至持有行為終了時為止，最高法院著有88
      年度臺上字第2968號判決可資參考。且按行為後法律有變
      更者，應依刑法第2條第1項從新從輕原則予以比較適用，
      係指被告之行為完成或終止後，不論變更修正前之刑罰法
      律，或修正後至法院裁判時之法律，均構成犯罪而應科以
      刑罰者而言；倘繼續犯之部分行為，已在新法公布施行並
      生效之後，即非屬於行為後法律有變更，自無刑法第2 條
      第1 項之適用，應逕行依裁判時之新法處罰（參照最高法
      院90年度臺上字第6237號判決意旨）。被告甲○○自92年
      之某不詳時間起，即持有所購得之改造手槍3 枝、土造子
      彈82顆及土造金屬槍管1枝，直到95年8月26日下午4 時許
      ，始為警查獲，則被告甲○○未經許可，持有改造手槍、
      土造子彈及槍枝主要組成零件之犯行，應直接適用修正公
      布後之槍砲彈藥刀械管制條例第8條第4項規定（持有改造
      手槍部分）及修正後之刑法相關規定，加以論處，尚無新
      舊法比較之問題，合先敘明。
（二）被告甲○○未經許可，持有上開改造手槍3枝、改造子彈
      82 顆及土造金屬槍管1枝之槍砲主要組成零件，核其所為
      係犯槍砲彈藥刀械管制條例第8條第4項未經許可，持有改
      造手槍罪、同條例第12條第4項未經許可，持有子彈罪及
      同條例第13條第4項之未經許可，持有槍砲主要組成零件
      罪。
（三）被告甲○○一行為同時觸犯槍砲彈藥刀械管制條例第8條
      第4項未經許可持有改造手槍罪、同條例第12條第4項未經
      許可持有子彈罪及同條例第13條第4項之未經許可持有槍
      砲主要組成零件之罪名，係屬想像競合犯，應依刑法第55
      條之規定，從一較重之槍砲彈藥刀械管制條例第8條第4項
      未經許可持有改造手槍罪處斷。
（四）審酌被告甲○○並無前科，素行良好，有臺灣高等法院被
      告前案紀錄表1份在卷足稽，然持有具殺傷力之槍枝數量
      高達3 枝、子彈高達82顆，對他人生命、身體、安全威脅
      甚巨，被告甲○○於警詢、本院準備程序及審理程序時，
      均供稱，曾將槍彈出示予何智偉等友人，以求自保（見偵
      查卷第13頁、本院卷第8、138頁），就此亦據證人何智偉
      於警詢、偵查證述綦詳（見偵查卷第23、52頁），足徵被
      告甲○○非僅單純持有槍彈等違禁物，甚且有持以威嚇他
      人之情事（此部分未經起訴），惟幸被告甲○○自白本案
      持有槍彈及槍砲主要組成零件之犯行，犯後態度良好，尚
      知悔悟等一切情狀，量處如主文所示之刑，罰金部分，並
      諭知易服勞役之折算標準，以資懲儆。
（五）扣案之仿BERETTA廠92FS 型半自動手槍製造之槍枝換裝土
      造金屬槍管改造而成之改造手槍2枝（槍枝管制編號：000
      0000000號、0000000000號）、仿BERETTA廠84型半自動手
      槍製造之槍枝換裝土造金屬槍管改造而成之改造手槍1 枝
      （槍枝管制編號：0000000000號）、土造金屬槍管1 枝，
      均係違禁物，應依刑法第38條第1項第1款之規定宣告沒收
      。另扣案之槍械零件1 批、擦槍工具1批、耳罩1個、裝置
      彈匣槍枝零件包裝袋2個，固係被告甲○○所有，尚非供
      持有改造手槍、土造子彈所用之物，又扣案之已射擊完畢
      之殘餘子彈彈殼30顆、業經鑑定試射完畢具有殺傷力之土
      造子彈82顆及不具殺傷力之土造子彈5顆，均不具或失其
      違禁物之性質，均爰不另為沒收之諭知，附此敘明。
據上論斷，應依事訴訟法第299條第1項前段，槍砲彈藥刀械管制
條例第8條第4項、第12條第4項、第13條第4項，刑法第11條前段
、第55條、第42條第2項、第38條第1項第1款，判決如主文。
本案經檢察官林奕到庭執行職務
中    華    民    國    九十六  年   三    月  二十九 日
                  臺灣新竹地方法院刑事第四庭
                          審判長法  官  林秋宜
                                法  官  馮俊郎
                                法  官  劉兆菊
以上正本證明與原本無異。
如不服本判決，應於送達後十日內向本院提出上訴狀（須附繕本
），上訴於臺灣高等法院（切勿逕送上級審）。
中    華    民    國    九十六  年   三    月  二十九 日
                                書記官  蕭汝芳
【附錄本案論罪科刑法條全文】
槍砲彈藥刀械管制條例第8條
未經許可，製造、販賣或運輸鋼筆槍、瓦斯槍、麻醉槍、獵槍、
空氣槍或第4條第1項第1款所定其他可發射金屬或子彈具有殺傷
力之各式槍砲者，處無期徒刑或5年以上有期徒刑，併科新臺幣1
千萬元以下罰金。
未經許可，轉讓、出租或出借前項所列槍枝者，處 5 年以上有期
徒刑，併科新臺幣 1 千萬元以下罰金。
意圖供自己或他人犯罪之用，而犯前二項之罪者，處無期徒刑或
 7 年以上有期徒刑，併科新臺幣 1 千萬元以下罰金。
未經許可，持有、寄藏或意圖販賣而陳列第 1 項所列槍枝者，處
3年以上10年以下有期徒刑，併科新臺幣700萬元以下罰金。
第 1 項至第 3 項之未遂犯罰之。
槍砲彈藥刀械管制條例第12條
未經許可，製造、販賣或運輸子彈者，處1年以上7年以下有期徒
刑，併科新台幣500萬元以下罰金。
未經許可，轉讓、出租或出借子彈者，處6月以上5年以下有期徒
刑，併科新台幣300萬元以下罰金。
意圖供自己或他人犯罪之用，而犯前二項之罪者，處3 年以上10
年以下有期徒刑，併科新台幣700萬元以下罰金。
未經許可，持有、寄藏或意圖販賣而陳列子彈者，處5 年以下有
期徒刑，併科新台幣300萬元以下罰金。
第 1 項至第 3 項之未遂犯罰之。
槍砲彈藥刀械管制條例第13條
未經許可，製造、販賣或運輸槍砲、彈藥之主要組成零件者，處
三年以上十年以下有期徒刑，併科新台幣七百萬元以下罰金。未
經許可，轉讓、出租或出借前項零件者，處一年以上七年以下有
期徒刑，併科新台幣五百萬元以下罰金。
意圖供自己或他人犯罪之用，而犯前二項之罪者，處五年以上有
期徒刑，併科新台幣一千萬元以下罰金。
未經許可，持有、寄藏或意圖販賣而陳列第一項所列零件者，處
六月以上五年以下有期徒刑，併科新台幣三百萬元以下罰金。
第一項至第三項之未遂犯罰之。
